# Questão 1
### a)
### - Inicializacao
```{r}
  library(nortest)
  amostra1990 <- c(281, 359, 247, 470, 432, 194, 306, 210,  
    305, 430, 200, 223, 388, 480, 291, 190, 300, 235, 241, 380)
  amostra2000 <- c(140, 160, 22, 20, 223, 60, 30, 95, 360,  
    70, 218, 300, 217, 58, 235, 280, 200, 175, 85, 65)

  z.amostra1990 <- scale(amostra1990)
  z.amostra2000 <- scale(amostra2000)
```
### - Testes da Amostra de 1990
```{r}
  ks.test(z.amostra1990, "pnorm", 0, 1)
  shapiro.test(amostra1990)
  ad.test(amostra1990)
  lillie.test(amostra1990)
```
Como em todos os testes obteve-se um valor de ```p-value``` maior do que 0.05, 
não foi negada a hipotese nula dos testes de normalidade. Isto é, é pertinente
considerar que a amostra dos modelos de 1990 segue uma distribuição normal.  
```{r}
```
### - Testes da Amostra de 2000
```{r}
  ks.test(z.amostra2000, "pnorm", 0, 1)
  shapiro.test(amostra2000)
  ad.test(amostra2000)
  lillie.test(amostra2000)
```
Como em todos os testes obteve-se um valor de ```p-value``` maior do que 0.05, 
não foi negada a hipotese nula dos testes de normalidade. Isto é, é pertinente
considerar que a amostra dos modelos de 2000 também segue uma distribuição normal.
```{r}
```
### b)
```{r}
  var1 <- var(amostra1990)
  var2 <- var(amostra2000)
  graus <- length(amostra1990) - 1
  var1
  var2
```
Como ```var1``` menor que ```var2``` e assumindo um intervalo de confiança de 95%, temos:
```{r}
  alpha <- 1 - 0.95
  estatistica.teste <- graus*var2/var1
  qui.critico <- qchisq(alpha/2, df=graus)

  if (estatistica.teste < qui.critico) {
    print("Hipotese nula rejeitada")
  } else {
    print("Hipotese nula nao rejeitada")
  }
```
Portanto, não rejeitamos a hipótese de que as variâncias
são iguais.
```{r}
```
### c)
```{r}
  var.test(amostra1990, amostra2000, alternative="two.sided")
```
Considerando um nível de significância de 0.05, temos que o ```p-value``` é
maior que 0.05. Dessa forma, não rejeitamos a hipótese de que as variâncias
são iguais.